<!DOCTYPE html PUBLIC "-//W3C//DTD XHTML 1.0 Transitional//EN" "http://www.w3.org/TR/xhtml1/DTD/xhtml1-transitional.dtd">
<html xmlns="http://www.w3.org/1999/xhtml">
<head>
	<meta http-equiv="Content-Type" content="text/html; charset=iso-8859-1" />
	<title>Ymmärrä suomea</title>
	<style type="text/css" media="all">@import "css/styles.css";</style>
	<script type="text/javascript" src="swfobject.js"></script>
</head>
<body class="font-medium">
	<div id="main-wrapper">
		<div id="topbar"></div>
		<div id="main-menu">
			<table cellspacing="0" cellpadding="0" border="0" class="add-links"><tr>
				<td class="item"><img class="raquo" src="i/raquo.gif" alt="" height="7" width="4" /><a href="/ymmarra/index.php?moduli=sanakirja">Sanakirja</a></td>
				<td class="item"><img class="raquo" src="i/raquo.gif" alt="" height="7" width="4" /><a href="/ymmarra/index.php?moduli=verbit">Verbiluettelo</a></td>
				<td class="item"><img class="raquo" src="i/raquo.gif" alt="" height="7" width="4" /><a href="/ymmarra/index.php?moduli=kielioppi">Kielioppi</a></td>
			</tr></table>
			<table cellspacing="0" cellpadding="0" border="0"><tr>
				<td class="item"><img class="raquo" src="i/raquo.gif" alt="" height="7" width="4" /><a href="/ymmarra/index.php">Etusivu</a></td>
				<td class="item"><img class="raquo" src="i/raquo.gif" alt="" height="7" width="4" /><a href="/ymmarra/index.php?moduli=tekstit">Lukutekstit</a></td>
			</tr></table>
		</div>
		<div id="content">
			<table cellspacing="0" cellpadding="0" border="0" id="content-wrapper"><tr>
				<td>
					<div id="left-menu">
												<div class="header-verb"><span>Verbit</span></div>
						<div class="menu">
								<div class="init"><a href="/ymmarra/index.php?moduli=verbit&kirjain=a">A</a></div>
								<div class="init"><a href="/ymmarra/index.php?moduli=verbit&kirjain=e">E</a></div>
								<div class="init"><a href="/ymmarra/index.php?moduli=verbit&kirjain=h">H</a></div>
								<div class="init"><a href="/ymmarra/index.php?moduli=verbit&kirjain=i">I</a></div>
								<div class="init"><a href="/ymmarra/index.php?moduli=verbit&kirjain=j">J</a></div>
								<div class="init"><a href="/ymmarra/index.php?moduli=verbit&kirjain=k">K</a></div>
								<div class="init"><a href="/ymmarra/index.php?moduli=verbit&kirjain=l">L</a></div>
								<div class="init"><a href="/ymmarra/index.php?moduli=verbit&kirjain=m">M</a></div>
								<div class="init"><a href="/ymmarra/index.php?moduli=verbit&kirjain=n">N</a></div>
								<div class="init"><a href="/ymmarra/index.php?moduli=verbit&kirjain=o">O</a></div>
								<div class="init"><a href="/ymmarra/index.php?moduli=verbit&kirjain=p">P</a></div>
								<div class="init"><a href="/ymmarra/index.php?moduli=verbit&kirjain=r">R</a></div>
								<div class="init"><a href="/ymmarra/index.php?moduli=verbit&kirjain=s">S</a></div>
								<div class="init"><a href="/ymmarra/index.php?moduli=verbit&kirjain=t">T</a></div>
								<div class="init"><a href="/ymmarra/index.php?moduli=verbit&kirjain=u">U</a></div>
								<div class="init"><a href="/ymmarra/index.php?moduli=verbit&kirjain=v">V</a></div>
								<div class="init"><a href="/ymmarra/index.php?moduli=verbit&kirjain=y">Y</a></div>
								<div class="init"><a href="/ymmarra/index.php?moduli=verbit&kirjain=Ä">Ä</a></div>
						</div>					</div>
				</td>
				<td>
					<div id="main-content">
						<div id="path">
							<a href=".">Etusivu</a> &gt; <a href="/ymmarra/index.php?moduli=verbit&kirjain=M">M</a>						</div>
													<h1>MUODOSTUA</h1>
						<table cellspacing="0" cellpadding="0" border="0">
							<tr>
								<td colspan="2" style="padding-bottom:10px;"><strong>Aktiivin indikatiivi</strong></td>
							</tr>
							<tr>
								<td><pre>PREESENS                   
minä      muodostun        
sinä      muodostut        
hän       muodostuu        
me        muodostumme      
te        muodostutte      
he        muodostuvat      

PASSIIVI
          muodostutaan     

IMPERFEKTI                 
         muodostuin        
         muodostuit        
         muodostui         
         muodostuimme      
         muodostuitte      
         muodostuivat      

PASSIIVI
         muodostuttiin     

PERFEKTI
olen     muodostunut       
olet     muodostunut       
on       muodostunut       
olemme   muodostuneet      
olette   muodostuneet      
ovat     muodostuneet      

PASSIIVI
on       muodostuttu       

PLUSKVAMPERFEKTI

olin     muodostunut       
olit     muodostunut       
oli      muodostunut       
olimme   muodostuneet      
olitte   muodostuneet      
olivat   muodostuneet      

PASSIIVI
oli      muodostettu       
</pre></td>
								<td>&nbsp;&nbsp;&nbsp;</td>
								<td><pre>     KIELTOMUOTO
     en        muodostu
     et        muodostu
     ei        muodostu
     emme      muodostu
     ette      muodostu
     eivät     muodostu


     ei        muodostuta

   
     en        muodostunut
     et        muodostunut
     ei        muodostunut
     emme      muodostuneet
     ette      muodostuneet
     eivät     muodostuneet


     ei        muodostuttu


     en      ole muodostunut
     et      ole muodostunut
     ei      ole muodostunut
     emme    ole muodostuneet
     ette    ole muodostuneet
     eivät   ole muodostuneet


     ei      ole muodostuttu



     en    ollut  muodostunut
     et    ollut  muodostunut
     ei    ollut  muodostunut
     emme  olleet muodostuneet
     ette  olleet muodostuneet
     eivät olleet muodostuneet


     ei    ollut  muodostettu
</pre></td>
							</tr>
						</table>
						<table cellspacing="0" cellpadding="0" border="0">
							<tr>
								<td colspan="2" style="padding-bottom:10px;"><strong>Aktiivin konditionaali</strong></td>
							</tr>
							<tr>
								<td><pre>PREESENS
minä     muodostuisin      
sinä     muodostuisit      
hän      muodostuisi       
me       muodostuisimme    
te       muodostuisitte    
he       muodostuisivat    

PASSIIVI
         muodostuttaisiin  

PERFEKTI
olisin   muodostunut       
olisit   muodostunut       
olisi    muodostunut       
olisimme muodostuneet      
olisitte muodostuneet      
olisivat muodostuneet      

PASSIIVI
olisi    muodostuttu       
</pre></td>
								<td>&nbsp;&nbsp;&nbsp;</td>
								<td><pre> 
     en          muodostuisi
     et          muodostuisi
     ei          muodostuisi
     emme        muodostuisi
     ette        muodostuisi
     eivät       muodostuisi


     ei          muodostuttaisi


     en olisi    muodostunut
     et olisi    muodostunut
     ei olisi    muodostunut
     emme olisi  muodostuneet
     ette olisi  muodostuneet
     eivät olisi muodostuneet


     ei olisi    muodostuttu
</pre></td>
							</tr>
						</table>
						<table cellspacing="0" cellpadding="0" border="0">
							<tr>
								<td colspan="2" style="padding-bottom:10px;"><strong>Aktiivin potentiaali</strong></td>
							</tr>
							<tr>
								<td><pre>PREESENS
minä     muodostunen       
sinä     muodostunet       
hän      muodostunee       
me       muodostunemme     
te       muodostunette     
he       muodostunevat     

PASSIIVI
         muodostuttaneen   

PERFEKTI
lienen   muodostunut       
lienet   muodostunut       
lienee   muodostunut       
lienemme muodostuneet      
lienette muodostuneet      
lienevät muodostuneet      

PASSIIVI
lienee   muodostuttu       
</pre></td>
								<td>&nbsp;&nbsp;&nbsp;</td>
								<td><pre> 
     en          muodostune
     et          muodostune
     ei          muodostune
     emme        muodostune
     ette        muodostune
     eivät       muodostune


     ei          muodostuttane


     en    liene muodustunut
     et    liene muodustunut
     ei    liene muodustunut
     emme  liene muodustuneet
     ette  liene muodustuneet
     eivät liene muodustuneet


     ei    liene muodostuttu
</pre></td>
							</tr>
						</table>
						<table cellspacing="0" cellpadding="0" border="0">
							<tr>
								<td colspan="2" style="padding-bottom:10px;"><strong>Aktiivin imperatiivi</strong></td>
							</tr>
							<tr>
								<td><pre>PREESENS

(sinä)   muodostu          
(hän)    muodostukoon      
(me)     muodostukaamme    
(te)     muodostukaa       
(he)     muodostukoot      

PASSIIVI
         muodostuttakoon   

PERFEKTI

ole      muodostunut       
olkoon   muodostunut       
olkaamme muodostuneet      
olkaa    muodostuneet      
olkoot   muodostuneet      

PASSIIVI
olkoon   muodostuttu       
</pre></td>
								<td>&nbsp;&nbsp;&nbsp;</td>
								<td><pre> 

     älä         muodostu
     älköön      muodostuko
     älkäämme    muodostuko
     älkää       muodostuko
     älkööt      muodostuko


     älköön      muodustuttako



     älä ole       muodostunut
     älköön olko   muodostunut
     älkäämme olko muodostuneet
     älkää olko    muodostuneet
     älkööt olko   muodostuneet


     älköön olko   muodostuttu
</pre></td>
							</tr>
						</table>
						<table cellspacing="0" cellpadding="0" border="0">
							<tr>
								<td colspan="2" style="padding-bottom:10px;"><strong>Verbin nominaalimuodot</strong></td>
							</tr>
							<tr>
								<td><pre>I INFINITIIVI              

Lyhyempi muoto:            
         muodostua         

Pitempi muoto:             
         muodostuakseni    
         muodostuaksesi
         muodostuakseen
         muodostuaksemme
         muodostuaksenne
         muodostuakseen

III  INFINITIIVI           

inessiivi    muodostumassa 
elatiivi     muodostumasta 
illatiivi    muodostumaan  
adessiivi    muodostumalla
abessiivi    muodostumatta 
instruktiivi muodostuman   
                           
Passiivi
instruktiivi muodostuttuman 
                           
                           
</pre></td>
								<td>&nbsp;&nbsp;&nbsp;</td>
								<td><pre>     II INFINITIIVI

 inessiivi    muodostuessa
 instruktiivi muodostuen

 Passiivi
 inessiivi    muodostuttaessa






     IV INFINITIIVI

     nominatiivi  muodostuminen
     partitiivi   muodostumista
       

     I PARTISIIPPI
     aktiivi      muodostuva
     passiivi     muodostuttava

    II PARTISIIPPI
     aktiivi      muodostunut
     passiivi     muodustuttu
</pre></td>
							</tr>
						</table>

					</div>
				</td>
			</tr></table>		</div>
		<div id="footer"><a href="http://www.oph.fi/"><img src="i/oph_logo_ymmarrasuomea.gif" width="157" height="35" alt="OPH" /></a></div>
	</div>
</body>
</html>
